# 请教陈版主，关于收入确认时点的问题

提问人：yechengzeng 时间：2021-03-30 08:05:05
在做一家环保公司ipo，遇到一个问题，该公司与客户签订一份合同质保条款规定为在质保期 8 年之内如果卖方提供设备和服务不符合同规定，并且买方提出索赔，卖方按买方要求的三种方式解决1.退货款并承担买方造成的损失； 2 、根据设备低劣程度减低合同价格； 3 、更换符合条件的新设备。对该条款我的看法是虽然合同赋予买方在质保期可主张退换货的权力，但其合同规范的实质应为标的隐蔽瑕疵的验收，不会对收入确认时点判断产生影响，不知是否正确，请各位解惑，谢谢

回答人：chenyiwei
可以这样理解。但要考虑保质期 8 年（是否已涵盖设备的几乎全部使用寿命），以及承诺的退换内容，是否已超出一般的保证性质保的范围，而有部分应作为服务性质保。